【裁判字號】    98,審易,958
【裁判日期】    980918
【裁判案由】    竊盜
【裁判全文】
臺灣桃園地方法院刑事判決             98年度審易字第958號
公  訴  人  臺灣桃園地方法院檢察署檢察官
被      告  丙○○
上列被告因竊盜案件，經檢察官提起公訴（98年度偵字第3363號
），被告於本院準備程序進行中為有罪之陳述，本院改以簡式審
判程序，判決如下：
    主  文
丙○○毀壞安全設備於夜間侵入住宅竊盜，累犯，處有期徒刑捌
月；又於夜間侵入住宅竊盜，累犯，處有期徒刑捌月。應執行有
期徒刑拾月。
    事  實
一、丙○○前於民國90年，因竊盜案件，經本院以90年度壢簡字
    第905 號判決判處有期徒刑7 月，緩刑4 年確定，再經本院
    以94年度撤緩字第24號裁定撤銷緩刑確定；復於93年間，因
    竊盜案件，經本院以93年度易字第891 號判決判處有期徒刑
    10月確定，上述二罪接續執行，於95年4 月22日縮刑期滿執
    行完畢。再於97年間，因違背安全駕駛致交通危險案件，經
    本院以97年度壢交簡字第1451號判決判處有期徒刑3 月確定
    ，於97年10月29日縮刑期滿執行完畢。詎仍不知悔改，復意
    圖為自己不法之所有：
    (一)於97年11月6 日凌晨3 時許，丙○○徒步行經桃園縣觀音
    鄉新坡國中（下稱新坡國中）教師甲○○、乙○○位在桃園
    縣觀音鄉○○村○○路○段521 巷4 號之宿舍（該宿舍為平
    房建築物，格局為兩房1 廳1 衛浴，由甲○○、乙○○2 人
    共用）時，經試探後發現該宿舍大門並未上鎖，且當時四下
    無人，認為有機可乘，遂直接將門打開後侵入其內，再徒手
    打開甲○○房間門（並未上鎖）侵入其內後，徒手竊取甲○○所有之現金新臺幣（下同）200 元、項鏈1 條、耳環1 對
    （價值總計約5200元）。得手後丙○○隨即前往乙○○之房
    間準備繼續行竊，然因乙○○之房間門有上鎖，丙○○無法
    直接將之開啟，遂先步出宿舍外面，以該處拾得之木棍（未
    扣案）將乙○○房間窗戶外之鋁條、外層紗窗加以破壞後，
    再將手伸入房間內將房門轉開，竊取乙○○所有之信用卡7
    張、珍珠項鏈1 條、豬年紀念套幣1 套（價值總計約3 萬元
    ），得手後將竊得之現金花用殆盡，其餘物品其隨意拋棄。
    (二)丙○○另於97年11月7 日凌晨1 時許，再次步行前往上開
    新坡國中宿舍，經試探得知上開宿舍大門仍未上鎖後，隨即
    再次侵入其內，徒手打開乙○○之房間門（並未上鎖）後侵
    入其內，並徒手竊取乙○○所有之人民幣625 元、歐元45元
    、美金100 元及貝克漢造型撲滿1 只（內有銅板6 千元左右
    ），得手將其所竊得之外幣攜至銀行兌換為新台幣後，連同
    其所竊得之現金花用殆盡。嗣經警調閱監視器畫面，而循線
    查獲。
二、案經甲○○、乙○○訴由桃園縣政府警察局大園分局報告臺
    灣桃園地方法院檢察署檢察官偵查起訴。
    理  由
一、本件被告所犯係死刑、無期徒刑、最輕本刑為三年以上有期
    徒刑以外之罪，其於準備程序中就被訴事實為有罪之陳述，
    經法官告知簡式審判程序之旨，並聽取公訴人及被告之意見
    後，本院依刑事訴訟法第273條之1第1 項規定裁定進行簡式
    審判程序，合先敘明。
二、上揭犯罪事實，業據被告丙○○於警詢、偵訊及本院審理時
    均坦承不諱，核與被害人甲○○於警詢時、被害人乙○○於
    警詢、偵訊時之指述情節相符，並有新坡國中監視器光碟1
    片、現場勘查照片8 張及現場位置圖1 紙附卷可稽，足認被
    告之自白與事實相符，堪以採信。本件事證明確，被告犯嫌
    堪已認定，應依法論科。
三、按住宅原屬建築物之一種，然因刑法第321 條第1 項第1 款
    將住宅與建築物為併列之規定，故二者之概念仍有予以區別
    必要。前者指人類日常住居生活作息之場所；後者指住宅以
    外上有屋面，周有門壁，足蔽風雨，供人出入，且定著於土
    地之工作物而言（最高法院82年度臺上字第1809號判決參照
    ）。被告丙○○侵入之上開宿舍，既係供被害人甲○○、乙○○2 人日常寢居生活作息之場所，顯屬於「住宅」無訛。
    又刑法321 條第1 項第2 款之「門扇」專指門戶而言，即建
    築物內外間之出入口大門，而所謂「其他安全設備」，指門
    扇牆垣以外，依通常觀念足認防盜之一切設備而言，如門鎖
    、窗戶、房間門或通往陽臺之門即屬之。查被害人乙○○房
    間窗戶外之鋁條及外層紗窗為窗戶之一部分，而窗戶具有防
    盜之作用，但與牆垣係用土磚作成之性質不同，自應認為係
    門扇牆垣以外之「安全設備」。是核被告就事實欄一、(一)所
    為，分別犯刑法第321 條第1 項第1 款、第2 款之於夜間侵
    入住宅、毀壞安全設備竊盜罪，就事實欄一、(二)所為，係犯
    刑法第321 條第1 項第1 款之於夜間侵入住宅竊盜罪。本件
    起訴意旨原指訴被告於事實欄一、(二)所為係犯刑法第321 條
    第1 項第1 、2 款之毀壞安全設備於夜間侵入住宅竊盜，容
    有誤會，惟基本事實相同，此亦經檢察官當庭減縮起訴法條
    為刑法第321 條第1 項第1 款之罪，附此敘明。被告所犯上
    開2 罪間，犯意各別，行為互異，應分論併罰。又被告有如
    事實欄一所載之犯罪前案科刑執行情形，有臺灣高等法院被
    告前案紀錄表在卷可按，其於有期徒刑執行完畢後，5 年以
    內故意再犯本件最重本刑為有期徒刑以上之二罪，均為累犯
    ，應依刑法第47條第1 項之規定各加重其刑。爰審酌被告前
    有多次竊盜前科，素行甚差，甫釋放出監不久卻不知警惕而
    再犯本案，兼衡其犯罪之動機、目的、手段、所生危害程度
    ，及其犯後坦承犯行、生活狀況與智識程度等一切情狀，量
    處如主文所示之刑，並定其應執行之刑，以示懲儆。另被告
    行竊時所使用之木棍，因未扣案，衡情應已滅失，為免執行
    困難，爰不併予宣告沒收，附此敘明。
據上論斷，依刑事訴訟法第273 條之1 第1 項、第299 條第1 項
前段，刑法第321 條第1 項第1 款、第2 款、第47條第1 項、第
51條第5 款，判決如主文。
本案經檢察官顏世翠到庭執行職務。
中    華    民    國    98    年     9    月    18    日
                    刑事庭  法  官  林孟宜
以上正本證明與原本無異。
如不服本判決，應於判決送達後10日內向本院提出上訴狀（應附
繕本），其未敘述上訴理由者，應於上訴期間屆滿後20日內補提
理由書狀於本院，上訴於臺灣高等法院。
                            書記官  洪明媚
中    華    民    國    98    年     9    月    18    日
附錄本案論罪科刑法條：
中華民國刑法第321條第1項
（加重竊盜罪）
犯竊盜罪而有左列情形之一者，處六月以上、五年以下有期徒刑
：
一、於夜間侵入住宅或有人居住之建築物、船艦或隱匿其內而犯
    之者。
二、毀越門扇、牆垣或其他安全設備而犯之者。
三、攜帶兇器而犯之者。
四、結夥三人以上而犯之者。
五、乘火災、水災或其他災害之際而犯之者。
六、在車站或埠頭而犯之者。


司法院資訊處製作；財團法人民間司法改革基金會備份。
